臺灣士林地方法院交通事件裁定　　　　96年度交聲字第1322號
原處分機關　臺北市交通事件裁決所
異　議　人　　甲○○
即受處分人
上列異議人即受處分人因違反道路交通管理處罰條例案件，對於
臺北市交通事件裁決所民國96年9 月3 日之裁決聲明異議（原處
分案號：北市裁三字第裁22-AW0000000號），本院裁定如下：
    主  文
異議駁回。
    理  由
一、按道路交通安全規則第112條第1項第4 款規定：汽車停車時
    ，在設有禁止停車標誌、標線之處所不得停車；又汽車駕駛
    人停車時，在設有禁止停車標誌、標線之處所停車者，處新
    臺幣（下同）600元以上1,200元以下罰鍰，道路交通管理處
    罰條例第56條第1項第4款定有明文。
二、原處分意旨略以：異議人即受處分人甲○○於民國95年12月
    10日下午4 時15分，將其騎乘車牌號碼ARP-157 號重型機車
    停放於設有禁止停車標誌之臺北市○○區○○路14號旁人行
    道上，經臺北市政府警察局交通大隊執勤員警以其涉有「在
    人行道（騎樓）設有禁停標誌處所停車」之違規事實拍照舉
    發，爰依道路交通管理處罰條例第56條第1項第4款規定，處
    罰鍰600元。
三、異議意旨略以：當天異議人機車係停放於臺北市○○路12號
    及12號之1 後面廣場，該位置並未設有禁止停車標誌；本件
    舉發通知單所載之違規地點「臺北市○○路14號」前設有機
    車停車格之標線，並非禁止停車路段；臺市○○路旁雖設有
    禁停標誌但並未指明禁止停車範圍，且該標誌旁有大樹遮蔽
    視線，異議人當日並未看見該禁停標誌云云。
四、經查：
(一)本件異議人即受處分人於上揭時間騎乘車牌號碼ARP-157 號
    重型機車停放於臺北市○○區○○路14號及同路12號間之人
    行道空間，該路段設有禁停標誌，異議人停放機車之位置並
    非機車停車格內，業據舉發本件違規事實之員警乙○○於本
    院結證明確，並庭呈現場圖1紙、照片4紙為憑（本院卷第28
    、32至34頁），且為異議人所不爭，堪認屬實。
(二)證人即舉發本件違規事實之員警乙○○於本院證稱：泉源路
    14號是北投區衛生所，14號與12號之間有一塊空地，該空地
    雖劃有機車停車格，但空地外就有禁止停車的標示，異議人
    違規時該人行道路段設有「禁止停車」標示，依照道路交通
    相關規定，若有「禁止停車」的告示牌就不可以停車，違規
    地點所在路段於違規當時僅北投區衛生所前設置機車停車格
    可以停車，其他人行道部分禁止停車，異議人違規地點雖非
    泉源路14號前，但執勤員警告發時係以較明確的門牌碼為違
    規地點，為恐民眾誤會，會附上違規當時照片為佐證等語（
    本院卷第29、30頁），足認違規當時異議人之機車並非停放
    於機車停車格內，而係停放於機車停車格外之禁止停車路面
    ，異議人係屬違規停車，灼然甚明。
(三)異議人雖以其停車時並未發現禁止停車標示，且該標示文意
    不清等詞置辯，惟依卷附現場照片（本院卷第33、34頁），
    該禁止停車標示樹立之位置距違規地點約僅數公尺，違規地
    點上方雖有樹蔭，但仍清晰可見禁止停車標示，異議人辯稱
    違規當時遭大樹遮擋致無法看見禁止停車標示云云，殊無足
    取；而該標示載明「除機慢車停放區○○○○道禁止停車」
    之意旨，並無文意不清之情形，異議人所辯顯不足採。本件
    事證明確，異議人即受處分人於設有禁止停車標誌之處所停
    車之違規行為堪以認定。
五、綜上所述，原處分機關依道路交通管理處罰條例第56條第1
    項第4 款之規定，裁處異議人罰鍰600 元，核無違誤，本件
    異議人之異議為無理由，應予駁回。
據上論斷，應依道路交通案件處理辦法第19條，裁定如主文。
中　　華　　民　　國　　96　　年　　11　　月　　12　　日
                  交通法庭法  官  陳美彤
以上正本證明與原本無異。
如不服本裁定應於送達後5日內向本院提出抗告狀。
                          書記官  賴麗容
中　　華　　民　　國　　96　　年　　11　　月　　12　　日
